【裁判字號】    97,訴,704
【裁判日期】    970229
【裁判案由】    毒品危害防制條例
【裁判全文】
臺灣高雄地方法院刑事判決               97年度訴字第704號
公  訴  人  臺灣高雄地方法院檢察署檢察官
被      告  乙○○
上列被告因違反毒品危害防制條例案件，經檢察官提起公訴（97
年度毒偵字第241 號），本院合議庭裁定由受命法官獨任進行簡
式審判程序，茲判決如下：
    主  文
乙○○施用第一級毒品，累犯，處有期徒刑拾壹月；扣案之第一
級毒品海洛因陸包（合計淨重零點陸參公克）及殘留第一級毒品
海洛因之注射針筒壹支，均沒收銷燬；扣案之束帶壹條，沒收。
又施用第二級毒品，累犯，處有期徒刑伍月。應執行有期徒刑壹
年貳月；扣案之第一級毒品海洛因陸包（合計淨重零點陸參公克
）及殘留第一級毒品海洛因之注射針筒壹支，均沒收銷燬；扣案
之束帶壹條，沒收。
    事  實
一、乙○○前因施用毒品案件，經本院以90年度毒聲字第6222號
    裁定送勒戒所觀察、勒戒，因認有繼續施用毒品之傾向，再
    經本院以90年度毒聲字第7191號裁定送強制戒治，嗣因認無
    繼續執行戒治之必要，經本院以91年度毒聲字第1825號裁定
    停止戒治，所餘戒治期間交付保護管束，惟因嗣有撤銷停止
    戒治之原因，再經本院以91年度毒聲字第4973號裁定撤銷停
    止戒治，並再施以強制戒治，繼於民國92年9 月11日強制戒
    治執行完畢。又前因施用毒品案件，經本院以95年度訴字第
    2109號判決判處有期徒刑10月確定，繼經本院以96年度聲減
    字第2797號裁定減刑為有期徒刑5 月，甫於96年8 月15日縮
    刑期滿執行完畢。詎其仍不知戒絕毒癮，明知海洛因及甲基
    安非他命分別經公告列為毒品危害防制條例第2 條第2 項第
    1 款之第一級毒品及同條項第2 款之第二級毒品，不得非法
    持有、施用，復基於施用第一級毒品海洛因及第二級毒品甲
    基安非他命之犯意，於前揭強制戒治執行完畢釋放後之96年
    12月14日，在其位於高雄縣仁武鄉竹後村竹門巷106 之3 號
    住處內，先於當日晚上7 、8 時許，以將甲基安非他命置入
    吸食器內以火燒烤吸食煙霧之方式，施用第二級毒品甲基安
    非他命1 次；復於當日晚上11時許，以將海洛因摻入香煙內
    吸食之方式，施用第一級毒品海洛因1 次。嗣於同年月15日
    凌晨1 時15分許，為警在高雄市○○區○○路1340號「龍門
    釣蝦場」內臨檢查獲，並當場扣得乙○○所有之第一級毒品
    海洛因6 包（合計淨重0.63公克）、殘留第一級毒品之注射
    針筒1 支及其用以注射第一級毒品時所使用之束帶1 條，繼
    經警採集其尿液送驗後，始查知上情。
二、案經高雄市政府警察局左營分局報請臺灣高雄地方法院檢察
    署檢察官偵查起訴。
    理  由
一、按本件被告乙○○所犯係死刑、無期徒刑、最輕本刑為3 年
    以上有期徒刑以外之罪，其於準備程序就前揭被訴事實為有
    罪之陳述，經受命法官告知簡式審判程序之旨，並聽取其與
    公訴人之意見後，本院認無不得或不宜改依簡式審判程序進
    行之處，爰依刑事訴訟法第273 條之1 第1 項、第284 條之
    1 規定，裁定本件由受命法官獨任進行簡式審判程序，合先
    敘明。
二、事實之認定：
    訊據被告對於在上揭時、地，以上述方式施用第一級毒品海
    洛因及第二級毒品甲基安非他命各1 次之事實均坦承不諱（
    本院卷第44、55、56頁參照），且查：
    (一)被告為警查獲時，於96年12月15日凌晨2 時14分許所採集
      之尿液，經送驗結果，確呈嗎啡及甲基安非他命陽性反應
      ，有高雄市立凱旋醫院96年12月24日報告編號A00000000
      號濫用藥物尿液檢驗報告及尿液代碼與姓名對照表各1 紙
      附卷可稽（警卷第15頁、偵卷第15頁參照）。而扣案疑似
      海洛因之白色粉末6 包，經送請法務部調查局鑑定結果，
      確認均含海洛因成分（合計淨重0.63公克），亦有該局調
      科壹字第09723002720 號濫用藥物實驗室鑑定書1 紙在卷
      可據（本院卷第31頁參照）。又扣案之注射針筒1 支，經
      送請高雄醫學大學附設中和紀念醫院檢驗結果，認其上殘
      留有第一級毒品海洛因成分，亦有該院97年2 月19日報告
      編號9702-63 號檢驗報告1 紙在卷可考（本院卷第34頁參
      照）。至扣案之束帶1 條，經送請高雄醫學大學附設中和
      紀念醫院檢驗結果，雖確認無海洛因毒品成分殘留，有該
      院97年2 月19日報告編號9702-64 號檢驗報告1 紙在卷可
      憑（本院卷第35頁參照），然該束帶係被告所有供其施用
      第一級毒品時所用之物，業據被告供承在卷（本院卷第56
      頁參照），亦足資佐證。此外，並有扣押筆錄暨扣押物品
      目錄表1 份（警卷第10至13頁參照）及查獲現場暨扣案物
      品照片8 幀（警卷第16至18頁參照）附卷可參。是被告前
      揭自白與事實相符，應堪採為被告有罪之證據，則被告施
      用第一級毒品海洛因及第二級毒品甲基安非他命各1 次之
      犯行，均堪以認定。
    (二)又被告前因施用毒品案件，經本院以90年度毒聲字第6222
      號裁定送勒戒所觀察、勒戒，因認有繼續施用毒品之傾向
      ，再經本院以90年度毒聲字第7191號裁定送強制戒治，嗣
      因認無繼續執行戒治之必要，經本院以91年度毒聲字第18
      25號裁定停止戒治，所餘戒治期間交付保護管束，惟因嗣
      有撤銷停止戒治之原因，再經本院以91年度毒聲字第4973
      號裁定撤銷停止戒治，並再施以強制戒治，繼於92年9 月
      11日強制戒治執行完畢之事實，有本院被告院內索引卡紀
      錄表及臺灣高等法院被告前案紀錄表各1 份在卷足參，其
      於前案強制戒治執行完畢釋放後，5 年內再犯本件施用毒
      品罪之事實，事證明確，應予依法論罪科刑。
三、論罪與科刑：
    查海洛因、安非他命分別係毒品危害防制條例第2 條第2 項
    所稱之第一級、第二級毒品，不得非法持有、施用。核被告
    所為，係犯毒品危害防制條例第10條第1 項之施用第一級毒
    品罪及同條第2 項之施用第二級毒品罪。其施用第一級、第
    二級毒品前，持有海洛因、甲基安非他命之低度行為，應為
    施用之高度行為所吸收，均不另論罪。被告所犯上述二罪，
    犯意各別，行為互殊，應予分論併罰。查被告前因施用毒品
    案件，經本院以95年度訴字第2109號判決判處有期徒刑10月
    確定，繼經本院以96年度聲減字第2797號裁定減刑為有期徒
    刑5 月，甫於96年8 月15日縮刑期滿執行完畢之事實，有本
    院被告院內索引卡紀錄表、臺灣高等法院被告前案紀錄表各
    1 份附卷可參，其受有期徒刑之執行完畢，5 年以內故意再
    犯本件有期徒刑以上之罪，均為累犯，應分依刑法第47條第
    1 項規定加重其刑。爰審酌被告前因施用毒品案件經強制戒
    治執行完畢釋放後，竟仍未能徹底戒絕毒品，不惟再因施用
    毒品案件經法院判刑確定，有前揭臺灣高等法院被告前案紀
    錄表附卷可查，亦復犯本案施用毒品，顯見其無戒毒悔改之
    意，惟念其施用毒品之次數、施用毒品乃自戕一己之身體健
    康，尚未對他人造成危害，且犯後已坦承犯行，態度良好等
    一切情狀，分別量處如主文所示之刑，並定其應執行之刑，
    以資懲戒。至扣案之毒品海洛因6 包（合計淨重0.63公克）
    ，均屬第一級毒品，而扣案殘留第一級毒品海洛因之注射針
    筒1 支，業已難與其上所殘留之第一級毒品海洛因析離，亦
    屬第一級毒品，均應依毒品危害防制條例第18條第1 項前段
    規定，不問屬於犯人與否，宣告沒收銷燬之。又扣案之束帶
    1 條，係被告所有供被告施用毒品時所用之物，業如前述，
    應依刑法第38條第1 項第2 款規定，併予宣告沒收。另於鑑
    驗時耗損之第一級毒品海洛因，因既已滅失，爰不再諭知沒
    收銷燬，亦併此敘明。
據上論斷，應依刑事訴訟法第273 之1 第1 項、第284 條之1 、
第299 條第1 項前段，毒品危害防制條例第10條第1 項、第2 項
、第18條第1 項前段，刑法第11條、第38條第1 項第2 款、第47
條第1 項、第51條第5 款，判決如主文。
本案經檢察官甲○○到庭執行職務。
中    華    民    國    97    年    2     月    29    日
                    刑事第八庭  法  官  陳振嘉
以上正本證明與原本無異。
如不服本判決應於收受本判決後10日內向本院提出上訴書狀，並
應敘述具體理由，如未敘述上訴理由者，應於上訴期間屆滿後20
日內補提理由書狀於本院（均須按他造當事人之人數附繕本）「
切勿逕送上級法院」。
中    華    民    國    97    年    2     月    29    日
                                書記官  顏宗貝
附錄本案判決論罪科刑法條：
毒品危害防制條例第10條
施用第一級毒品者，處6月以上5年以下有期徒刑。
施用第二級毒品者，處3年以下有期徒刑。


司法院資訊處製作；財團法人民間司法改革基金會備份。
